# 减资收回的长期股权投资如何计量

提问人：asq 时间：2012-08-14 00:27:17
陈版：
背景：甲公司投资设立了A公司，A公司联合其他股东发起设立的B股份公司，B公司已成功在A股上市。 经A公司股东会同意，以其持有的B公司股权作为对价实施减资方案。
问题：甲公司在取得A公司因减资转移的B上市公司股权后，应如何进行初始计量？是以该上市公司股权的公允价值计量还是A公司原来的账面价值？
谢谢

回答人：chenyiwei
要考虑：（ 1 ）A公司在减资前原先是否为甲公司的子公司；（ 2 ）A公司除了持有B上市股份有限公司的股权以外，是否还持有其他重大的经营性、投资性资产，有无其他重大收益来源等。

回答人：chenyiwei
回复 asq 的帖子
由于A公司减资前是甲公司的控股子公司，即该项收回的长期股权投资在减资前后都在甲公司控制下，所以对甲公司而言不具有商业实质。
甲公司应当按照所收回的该项长期股权投资在甲公司合并报表层面所显示的账面价值对收回的该项投资（减资对价）进行计量，相应冲减对A公司的长期股权投资成本，不确认损益。
上述处理的基本原理与以非货币性资产对子公司增资的处理类似。